臺灣臺中地方法院刑事裁定
111年度撤緩字第237號
聲  請  人  臺灣臺中地方檢察署檢察官
受  刑  人  陳柏


上列聲請人因受刑人肇事逃逸案件，聲請撤銷緩刑之宣告（111
年度執聲字第2357號），本院裁定如下：
    主    文
陳柏之緩刑宣告撤銷。
    理    由
一、聲請意旨略以：受刑人陳柏因肇事逃逸案件，經臺灣高等
    法院臺中分院於民國110年5月5日以110年度交上訴字第235
    號判決處有期徒刑1年6月，緩刑5年，並應於判決確定後，
    向指定之政府機關、政府機構、行政法人、社區或其他符合
    公益目的之機構或團體提供120小時之義務勞務，於110年6
    月8日確定在案。惟受刑人未按規定於履行期間內完成，受
    刑人所為已合於刑法第75條之1(聲請書誤載為第75條)第1項
    第4款規定所定撤銷緩刑宣告之原因，爰依刑事訴訟法第476
    條之規定聲請撤銷等語。
二、按緩刑宣告，得斟酌情形，命犯罪行為人向指定之政府機關
    、政府機構、行政法人、社區或其他符合公益目的之機構或
    團體，提供40小時以上240小時以下之義務勞務；受緩刑之
    宣告而違反第74條第2項第1款至第8款所定負擔情節重大，
    足認原宣告之緩刑難收其預期效果，而有執行刑罰之必要者
    ，得撤銷其宣告，刑法第74條第2項第5款、第75條之1第4款
    定有明文。至於違反第74條第2項第1款至第8款所定負擔「
    情節重大」者，依該條增訂理由，係指受判決人顯有履行負
    擔之可能，而隱匿或處分其財產、故意不履行、無正當事由
    拒絕履行或顯有逃匿之虞等情事而言，且除須符合刑法第75
    條之1第1項各款之要件外，該條並採裁量撤銷主義，亦即就
    緩刑宣告是否得撤銷一事，賦予法院裁量撤銷與否之權限，
    而併予規定實質要件為「足認原宣告之緩刑難收其預期效果
    ，而有執行刑罰之必要」，供作審認標準。準此，受刑人雖
    違反刑法第74條第2項第1款至第8款所定之負擔，然此一「
    得」撤銷緩刑之情形，法官仍應依職權本於合目的性之裁量
    ，妥適審酌受刑人於緩刑期間內違反該負擔之情節是否重大
    ，是否已難收其預期之效果，而有執行刑罰之必要，非謂受
    刑人一有違反負擔之行為，即應撤銷該緩刑之宣告。
三、經查：
  ㈠本件受刑人陳柏前因肇事逃逸案件，經臺灣高等法院臺中分
    院於民國110年5月5日以110年度交上訴字第235號判決處有
    期徒刑1年6月，緩刑5年，並應向公庫支付新臺幣20萬元，
    及向指定之政府機關、政府機構、行政法人、社區或其他符
    合公益目的之機構或團體提供120小時之義務勞務，及接受
    受理執行之地方檢察署所舉辦之法治教育5場次，緩刑期間
    付保護管束，於110年6月8日判決確定，此經本院核閱上開
    刑事判決書及臺灣高等法院被告前案紀錄表各1份無訛。
  ㈡而上開判決確定後，經臺灣南投地方檢察署囑託臺灣臺中地
    方檢察署（下稱臺中地檢署）代為執行，受刑人經臺中地檢
    署檢察官執行保護管束，並指定其向臺中市西屯區何明社區
    發展協會（下稱何明社區發展協會）執行義務勞務，然其僅
    於110年12月15日向臺中地檢署觀護人報到接受勤前說明會1
    小時、另於110年9月28日至111年5月27日何明社區發展協會
    執行勞務共計28小時後，剩餘時數即未再依規定報到履行，
    經臺中地檢署觀護人室通知，惟受刑人猶置之不理，於111
    年1月21日、3月4日、3月25日、5月13日、8月10日、9月2日
    、10月14日未前往履行，迄至111年5月27日義務勞務履行期
    間屆滿尚有92小時之義務勞務未完成履行等情，有臺中地檢
    署111年11月2日中檢永藍110執護助174字第1119121269號函
    暨所附告誡函、執行保護管束情況約談報告表、送達證書、
    臺中地檢署110年度執護勞助字第69號卷宗所附之執行筆錄
    、臺中地檢署執行義務勞務處遇意見表、何明社區發展協會
    執行義務勞務通知書、義務勞務執行協議書、執行義務勞務
    結案通知書、臺中地檢署義務勞務訪視表、告誡函暨送達證
    書、何明社區發展協會執行義務勞務結案通知書、臺中地檢
    署義務勞務執行登記表、臺中地檢署觀護輔導紀要、臺中地
    檢署義務勞務工作日誌等在卷可稽，足認受刑人於臺中地檢
    署檢察官指定之義務勞務履行期間內，僅完成28小時之義務
    勞務，屢經告誡通知後，仍未依規定履行，可見受刑人並未
    確實依上開判決所載緩刑條件履行義務勞務。顯見受刑人未
    因緩刑之寬典而知所警惕，其對緩刑所附之法定負擔抱持輕
    忽懈怠之態度，經多次通知告誡後仍置之不理，未展現任何
    積極履行之態度，已無法期待其後續可於緩刑期內履行義務
    勞務。
  ㈢綜上各情，審酌受刑人實際履行義務勞務時數、經通知到案
    執行期間、告誡次數等，認受刑人違反保護管束執行命令及
    緩刑宣告之負擔情節已屬重大，原宣告之緩刑顯難收矯治及
    教化之預期效果，非執行刑罰，無法促其真正改過遷善，因
    而確有執行刑罰之必要。是聲請人上開聲請，應予准許，爰
    依刑法第75條之1第1項第4款之規定，撤銷受刑人之緩刑宣
    告。
四、依刑事訴訟法第476條，刑法第75條之1第1項第4款，裁定如
    主文。
中　　華　　民　　國　　111 　年　　11　　月　　21　　日
                  刑事第五庭    法  官  陳僑舫
以上正本證明與原本無異。
如不服本裁定，應於收受送達後5日內向本院提出抗告狀。（應
附繕本）
                                書記官  劉桉珍
中　　華　　民　　國　　111 　年　　11　　月　　22　　日